【裁判字號】    89,訴,736
【裁判日期】    890607
【裁判案由】    毒品危害防制條例
【裁判全文】
台灣台中地方法院刑事判決                          八十九年度訴字第七三六號
    公  訴  人  台灣台中地方法院檢察署檢察官
    被      告  甲○○
右列被告因違反毒品危害防制條例案件，經檢察官提起公訴（八十九年度偵字第
一九三○號），本院判決如左：
    主  文
甲○○連續轉讓第二級毒品，處有期徒刑玖月。
    事  實
一、甲○○明知安非他命為第二級毒品，竟自民國八十八年八月間起至八十九年一月
    二十二日傍晚止，在其位於台中市○○○路二三五巷六號二樓之三之租住處，多
    次轉讓安非他命與其同居女友乙○○吸食。嗣於八十九年一月二十二日晚間十一
    時許，經警在前開處所查獲甲○○、乙○○、王照仁及柯怡珊等人，並扣得張永
    興所有非供轉讓或預備轉讓所用之海洛因三包 (驗後合計淨重一點七四公克，起
    訴書誤載為二包)、安非他命一包 (含袋重○點八公克)及安非他命吸食器一組 (
    甲○○、乙○○、王照仁及柯怡珊等人施用毒品部分由檢察官另案處理)。
二、案經台中市警察局第一分局報告台灣台中地方法院檢察署檢察官偵查起訴。
    理  由
一、訊據被告甲○○否認提供安非他命予乙○○施用之犯行，辯稱：「我跟乙○○是
    男女朋友關係，我把東西 (安非他命)放在家裏，他 (她)自己拿去取用，但我有
    勸他不要用。」等語。惟查：右揭事實，業據被告甲○○於警訊及偵查中坦承不
    諱，核與證人乙○○於警訊及偵查中供述之情節相符。被告與證人乙○○既無任
    何怨隙，復為同居男女朋友關係，業據被告供承屬實 (見偵查卷第五十八頁、第
    六十九頁，本院八十九年四月十三日審判筆錄)，且在前開時地同為警查獲，情
    誼自屬非淺，該證人於警訊及偵查中自無設詞誣陷被告之理。況為警查獲時，亦
    扣得如事實欄所列之安非他命等物品。雖證人乙○○於本院審理時到庭改稱被告
    未提供安非他命予其施用，是其偷偷的拿來施用云云，惟被告與乙○○於警訊及
    偵查中分別供述甚明，苟非真有其事，豈能所供相互一致。是證人乙○○翻異前
    詞，顯係意在脫卸被告罪責而故為迴護之語，自難據為有利於被告之認定。被告
    翻異前供，空言否認，應係臨訟畏罪飾卸之詞，要無足採。本件事證已臻明確，
    被告之犯行洵堪認定。
二、核被告所為，係犯毒品危害防制條例第八條第二項轉讓第二級毒品罪。被告多次
    轉讓第二級毒品之犯行，時間緊接，所犯係犯罪構成要件相同之罪，顯係基於概
    括之犯意反覆為之，應依刑法第五十六條之規定，論以一罪並加重其刑。爰審酌
    被告於假釋中（參卷附台灣台中地方法院檢察署刑案資料查註紀錄表及台灣高等
    法院被告全國前案紀錄表）復行犯罪，暨其犯罪之動機、轉讓第二級毒品海洛因
    之次數、所生危害及審理中否認犯行之犯後態度等一切情狀，量處如主文所示之
    刑。至被告為警查獲時所扣得之第一級毒品海洛因三包 (驗後合計淨重公克一點
    七四公克)、第二級毒品安非他命一包 (含袋重○點八公克)及吸食器一組，乃供
    其自行施用毒品所用，非轉讓或預備轉讓之物，與本案轉讓第二級毒品無涉，業
    據被告供承在卷，依從刑依附主刑之法理，自不宜由本案諭知沒收銷燬或沒收(
    該扣案物品已由本院另於八十九年度訴字第六九○號被告所涉施用第一級、第二
    級毒品案件中，分別諭知沒收銷燬及沒收)，附此敘明。
據上論斷，應依刑事訴訟法第二百九十九條第一項前段、毒品危害防制條第八條第二
項，刑法第十一條前段、第五十六條，判決如主文。
本案經檢察官陳順昌到庭執行職務。
中      華      民      國      八十九      年      六      月    七    日
                                臺灣臺中地方法院刑事第四庭
                                    法  官    蕭  志  鋒
右正本證明與原本無異。
如不服本判決，應於判決送達後十日內向本院提出上訴狀，上訴於臺灣高等法院臺中
分院( 須附繕本 )。
                                    書記官
中      華      民      國      八十九      年      六      月    八    日
附錄論罪科刑法條全文：
毒品危害防制條例第八條第二項
轉讓第二級毒品者，處六月以上五年以下有期徒刑，得併科新臺幣七十萬元以下罰金
。


司法院資訊處製作；財團法人民間司法改革基金會備份。
